【裁判字號】    89,訴,789
【裁判日期】    890623
【裁判案由】    毒品危害防制條例
【裁判全文】
台灣台中地方法院刑事判決                          八十九年度訴字第七八九號
    公  訴  人  台灣台中地方法院檢察署檢察官
    被      告  甲○○
右列被告因毒品危害防制條例案件，經檢察官提起公訴（八十九年度偵字第二九六八
號），本院判決如左︰
    主      文
甲○○連續轉讓第二級毒品，累犯，處有期徒刑拾月。又意圖為自己不法之所有，而
侵占遺失物，處罰金貳仟元，如易服勞役以參佰元折算壹日。
    事      實
一、甲○○曾因肅清煙毒條例、贓物等案件，經法院判處應執行有期徒刑四年一月，
    於民國八十三年四月十四日假釋出監，其在假釋期間，另因違反麻醉藥品管理條
    例及槍砲彈藥刀械管制條例等案件，經本院判處應執行有期徒刑八月，前開假釋
    之殘刑亦經撤銷，並接續執行，於八十七年十二月一日始因假釋期滿執行完畢。
    詎甲○○仍不知悔改，復基於概括之犯意，於八十八年十二月五日及八十九年一
    月二十四日，分別在台中市○○路與練武路交岔路口附近之某紅茶店、台中市○
    ○路「三發電器行」等處所，連續無償轉讓第二級毒品安非他命予陳國麟（台灣
    台中地方法院檢察署另案偵辦）施用各一次，每次之份量約可吸三至四口。又於
    八十九年一月中旬某日，在台中市○○路與篤行路口附近之某便利商店前，拾獲
    乙○○遺失之國民身分證乙枚，竟另行起意，並意圖為自己不法之所有，將該身
    分證據為己有，伺機行使。嗣八十九年一月二十五日凌晨二時十五分許，在台中
    市○○路六號六樓電梯口，為警臨檢當場查獲，並在甲○○身上扣得乙○○所有
    之國民身分證乙枚。
二、案經台中市警察局第五分局報請台灣台中地方法院檢察署檢察官偵查起訴。
    理      由
一、訊據被告甲○○坦承前揭拾得乙○○之國民身分證，並加以侵占之事實，惟矢口
    否認轉讓第二級毒品安非他命之犯行，辯稱：未拿安非他命給陳國麟吸食，係陳
    國麟趁其上廁所之際，自行偷取施用云云。經查：(一)被告拾獲乙○○之國民身分
    證，並加以侵占之事實，除其自白外，並有在被告身上查扣之乙○○國民身分證
    一枚可證，堪認被告之自白與事實相符。(二)右揭無償轉讓安非他命予陳國麟施用
    之事實，業據被告於警詢及偵查中，多次坦承係陳國麟向其討取，方無償提供安
    非他命予陳國麟施用等情綦詳，核與證人陳國麟供述其確有向被告討取安非他命
    施用之情節相符，顯見被告確有無償轉讓安非他命之行為，所辯陳國麟趁其上廁
    所之際，自行偷取施用云云，應係臨訟編造之詞，意在卸責，委無可取。(三)綜上
    所述，被告轉讓安非他命、侵占遺失物之罪證已臻明確，其犯行洵堪認定。
二、查安非他命係第二級毒品，中華民國八十七年五月二十日公布之毒品危害防制條
    例第二條第二項第二款定有明文。本件被告無償轉讓安非他命予陳國麟施用，核
    其所為，係犯毒品危害防制條例第八條第二項轉讓第二級毒品罪。被告拾得乙○
    ○遺失之身分證後，將之據為己有，另犯刑法第三百三十七條侵占遺失物罪。被
    告持有第二級毒品安非他命之低度行為，應為轉讓之高度行為所吸收，不另論罪
    。其先後二次轉讓第二級毒品之犯行，時間緊接，犯罪構成要件相同，顯係基於
    概括犯意反覆為之，為連續犯，應以一罪論，並加重其刑。被告曾因肅清煙毒條
    例、贓物等案件，經法院判處應執行有期徒刑四年一月，於八十三年四月十四日
    假釋出監，其在假釋期間，另因違反麻醉藥品管理條例及槍砲彈藥刀械管制條例
    等案件，經本院判處應執行有期徒刑八月，前開假釋之殘刑亦經撤銷，並接續執
    行，於八十七年十二月一日因假釋期滿執行完畢，有台灣台中地方法院檢察署刑
    案資料查註紀錄表及台灣高等法院被告全國前案紀錄表各一紙附卷可按，其於五
    年內再犯轉讓第二級毒品之有期徒刑以上之罪，此部分核屬累犯，應依法遞加重
    其刑。爰審酌被告之品行、犯罪之動機、手段，其施用毒品戕害自身健康，復轉
    讓安非他命供陳國麟施用，禍延他人，暨否認犯行之犯後態度等一切情狀，量如
    主文所示之刑，罰金部分並諭知易服勞役之折算標準，以示懲儆。
三、扣案之安非他命二包（重三‧八公克），屬違禁物，依毒品危害防制條例第十八
    條第一項前段之規定，不問屬於犯人所有，固應沒收銷燬之，然沒收係從刑之一
    種，且與主刑具有從屬關係，自應依附主刑而宣告。本件被告轉讓之安非他命，
    於陳國麟施用後已不存在，扣案之安非他命係供被告自行施用，業據其陳明在卷
    ，自與被告轉讓之犯行無關，當不得在本案宣告沒收銷燬，附此敘明。
四、據上論斷，應依刑事訴訟法第二百九十九條第一項前段，毒品危害防制條例第八
    條第二項，刑法第十一條前段、第五十六條、第三百三十七條、第四十七條、第
    四十二條第二項，罰金罰鍰提高標準條例第一條前段、第二條，判決如主文。
中      華      民      國    八十九    年      六      月    二十三    日
                                      法  官 張  恩  賜
右正本證明與原本無異。
如不服本判決，應於判決送達後十日內向本院提出上訴狀，上訴於臺灣高等法院臺中
分院( 須附繕本 )。
                                      書記官
中      華      民      國    八十九    年      六      月    二十三    日
附錄論罪科刑之法條︰
毒品危害防制條例第八條第二項：轉讓第二級毒品者，處六月以上五年以下有期徒刑
，得併科新臺幣七十萬元以下罰金。
刑法第三百三十七條︰意圖為自己或第三人不法之所有，而侵占遺失物、漂流物或其
他離本人所持有之物者，處五百元以下罰金。


司法院資訊處製作；財團法人民間司法改革基金會備份。
